【裁判字號】    95,訴,629
【裁判日期】    951025
【裁判案由】    毒品危害防制條例
【裁判全文】
臺灣基隆地方法院刑事判決               95年度訴字第629號
公  訴  人  臺灣基隆地方法院檢察署檢察官
被      告  甲○○
上列被告因毒品危害防制條例案件，經檢察官提起公訴（95年度
毒偵緝字第65號），被告於準備程序進行中，就被訴事實為有罪
之陳述，經受命法官告知其簡式審判程序之旨，並聽取公訴人及
被告之意見後，經本院合議庭裁定由受命法官獨任進行簡式審判
程序，判決如下：
    主      文
甲○○施用第一級毒品，累犯，處有期徒刑柒月。
    事實及理由
一、本件被告甲○○所犯者非為死刑、無期徒刑、最輕本刑為3
    年以上有期徒刑之罪或高等法院管轄第一審案件，其於準備
    程序進行中，先就被訴事實為有罪之陳述，經告知其簡式審
    判程序之旨，並聽取公訴人、被告之意見後，本院合議庭業
    已依刑事訴訟法第273條之1第1項之規定，裁定由受命法官
    獨任以簡式審判程序進行本案之審理，且依同法第273條之2
    規定，簡式審判程序之證據調查，不受同法第159條第1項、
    第161條之2、第161條之3、第163條之1及第164條至第170條
    規定之限制，合先敘明。
二、本件犯罪事實、證據，除補引「被告於本院準備程序及審理
    時之自白」、「臺灣高等法院被告前案紀錄表1 份」為證據
    外，餘均引用如附件檢察官起訴書之記載。
三、論罪科刑：
  (一)按海洛因係毒品危害防制條例第2條第2項第1款所定之第一
    級毒品，被告予以施用，核其所為，係犯毒品危害防制條例
    第10條第1項之施用第一級毒品罪。其持有第一級毒品海洛
    因係供施用，其持有第一級毒品之低度行為為施用第一級毒
    品之高度行為所吸收，不另論罪。
  (二)被告曾有如起訴書犯罪事實欄所載之犯罪科刑及執行完畢情
    形，有臺灣高等法院被告前案紀錄表1份在卷可按，其受有
    期徒刑之執行完畢後，5年內故意再犯本件有期徒刑以上之
    罪，為累犯，應依刑法第47條第1項之規定加重其刑（按被
    告行為後，94年2月2日修正公布，95年7月1日施行之刑法第
    47條雖增為2項，惟就有期徒刑執行完畢5年後故意再犯有期
    徒刑以上之罪者，不論依修正前之刑法第47條或修正後之刑
    法第47條第1 項之規定，均構成累犯，故此部分法律並未變
    更，應逕依現行刑法第47條第1 項規定，論以累犯，並加重
    其刑，最高法院95年第8次刑事庭會議四反面解釋）。
  (三)爰審酌被告前因施用毒品案件，經觀察、勒戒、強制戒治及
    判刑後，猶不知戒除毒品惡習，再續為施用毒品，顯見其並
    無自我戒斷毒癮之決心，並審酌其所犯施用毒品之犯罪係戕
    害自身健康之行為，於他人尚不致造成損害及其施用之次數
    、事後坦承犯行之態度等一切情狀，量處如主文所示之刑，
    以示懲儆。
四、應適用之法條：
    刑事訴訟法第273條之1第1項、第310條之2、第454條、第29
    9條第1項前段，毒品危害防制條例第10條第1項、第23條第2
    項，刑法第11條前段、第47條第1項，判決如主文。
五、對於本件判決如有不服，得自收受送達後10日內，向本院提
    出上訴書狀，上訴於臺灣高等法院。
本案經檢察官乙○○到庭執行職務
中    華    民    國    95    年    10    月    25    日
                  刑事第四庭法  官  王美婷
以上正本證明與原本無異。
對於本件判決如有不服，應於收受送達後10日內，向本院提出上
訴書狀，上訴於臺灣高等法院，並按他造當事人之人數附具繕本
。
中    華    民    國    95    年    10    月    25    日
                            書記官  劉珍珍
附錄本案論罪科刑法條：
毒品危害防制條例第10條第1項
施用第一級毒品者，處六月以上五年以下有期徒刑。
附件：
臺灣基隆地方法院檢察署檢察官起訴書
                                    95年度毒偵緝字第65號
    被      告  甲○○  男  40歲（民國○○年○月○○日生）
                        籍設臺北縣汐止市○○路14巷5號14
                        樓
                        現居基隆市○○區○○街27之3號
                        國民身分證統一編號：Ｚ000000000號
上列被告因違反毒品危害防制條例案件，業經偵查終結，認應提
起公訴，茲敘述犯罪事實、證據並所犯法條如下：
        犯罪事實
一、甲○○前因施用毒品案件，經送觀察勒戒後，因認有繼續施
    用毒品傾向，復經令入戒治處所施以強制戒治，嗣於民國91
    年8月23日期滿執行完畢，並經臺灣台北地方法院檢察署檢
    察官以91年度戒毒偵字第161號為不起訴處分。其復因毒品
    案件，經本署檢察官聲請簡易判決處刑，嗣經臺灣基隆地方
    法院以93年度基簡字第981號判處有期徒刑3月，如易科罰金
    ，以銀元300元折算1日確定，並於94年10月5日縮刑期滿執
    行完畢。詎其猶不思悔改，復於95年1月18日15時許，在基
    隆市○○街27之3號住處，以注射方式施用第一級毒品海洛
    因。嗣警方於95年1月20日經其同意採尿送驗，結果呈嗎啡
    陽性反應，而獲上情。
二、案經基隆市警察局第四分局報告偵辦。
        證據並所犯法條
一、證據：（一）被告甲○○之自白。（二）卷附之昭信科技顧
    問股份有限公司濫用藥物尿液檢體檢驗報告。
二、所犯法條：核被告甲○○所為，係犯毒品危害防制條例第10
    條第1項之罪嫌。其前曾受犯罪事實欄所載有期徒刑執行完
    畢，有刑案資料查註紀錄表在卷可按。其於執行完畢後5年
    內，復為本件有期徒刑以上之刑之犯行，請論以累犯。
三、依刑事訴訟法第251條第1項提起公訴。
    此  致
臺灣基隆地方法院
中    華    民    國    95    年    8     月    31    日
                              檢察官  李  秋  梅
本件正本證明與原本無異
中    華    民    國    95    年    9     月    4     日
                              書記官  邱  國  雄
附錄所犯法條：
毒品危害防制條例第10條第1項
    施用第一級毒品者，處 6 月以上 5 年以下有期徒刑。


司法院資訊處製作；財團法人民間司法改革基金會備份。
